# 关于有奖销售在新收入准则下的处理

提问人：橙子凳子 时间：2018-01-19 15:25:11
近日被有奖销售在新收入准则下的会计处理所困，于是在视野中淘贴以期解惑，无意中发现一片 2015 年的帖子，里面汇集了各种促销活动的账务处理，此贴经各位大神给分，我姑且认为各位大神应是认可贴中所提账务处理，帖子原链接如下
http://bbs.esnai.com/thread-5047071-1-1.html 贴中提出商家摇号中奖，全额返购物款，应记为营业费用。而抽奖送实物的，赠品也应计入营业费用。
然而，新收入准则下，是否应该这样处理呢？ 1 、中奖全额返还购物款的模式，是否应按照“支付给客户的对价”处理，冲减收入，而不是记为“营业费用” 2、抽奖送实物，是否应视作一个合同里的两个履约义务，应将收入在所购商品和中奖商品之间分摊，而赠品成本记入“营业成本”
突然想到现在网上有很多这样的模式，即每人花一块钱抽奖，当人数到商家限定的人数的时候开奖，只有一人中奖，所中奖品可能为第三方供应商提供。那这种模式下的收入又该如何确认呢？是否简单的以参加抽奖所支付的金额在开奖时确认收入，而奖品和供应商结算的成本确认为营业成本呢？还是要将收入在提供抽奖活动和奖品之间做分摊？如果奖品的发货、售后等等都由奖品的供应商负责，那这个抽奖平台是不是应该看作代销模式，只能确认平台服务收入呢？ 考虑太多，已经晕菜
以上，还请大神们不吝赐教，请陈老师不吝赐教 @chenyiwei

回答人：chenyiwei
你对新收入准则下的处理方法的理解基本合理。对于抽奖活动，我理解应首先考虑平台应采用总额法还是净额法，在应采用总额法的前提下，抽奖活动不应认定为一项单独履约义务，因为对参与者而言仅仅抽奖活动是不具有商业实质的。

提问人：橙子凳子 时间：2018-01-22 10:06:37
谢谢陈老师！
如果平台采用净额法的话，可以理解平台提供的是服务，按照差额确认收入就好了，这个比较好理解。 那您说当平台采用总额法的时候，抽奖活动不应认定为一项单独履约义务。 但不是每个用户抽奖后都能中奖的，那么，除了中奖的用户，其他的用户和平台之间仅发生抽奖这一项，如果不具有商业实质的话，那未中奖用户的花费都不能确认收入？而中奖用户也只确认一项收入，不需要做收入的分摊了？不是很明白，请帮忙解释一下，再次感谢！@chenyiwei

回答人：chenyiwei
如果是通过抽奖，当总的*金额达到商品售价时，通过抽奖使得中奖的*者得到商品，则这种情况下的抽奖实际上是一项商品销售过程，可以在交付商品给中奖者时确认商品销售收入。